臺灣高等法院高雄分院刑事判決　　　　　　　　　　九十三年度上訴字第一九六號
　　上　訴　人
　　即　被　告　癸○○
　　　　　　　　戊○○
　　共　　　同
　　指定辯護人　黃光宇律師
右上訴人因偽造有價證券等案件，不服臺灣高雄地方法院九十二年度訴字第一四六九
號中華民國九十三年一月二十七日第一審判決（起訴案號：臺灣高雄地方法院檢察署
九十一年度偵字第一八三四三號），提起上訴，本院判決如左：
      主  文
原判決撤銷。
癸○○、戊○○共同連續意圖供行使之用，而偽造有價證券，癸○○處有期徒刑年
貳月；戊○○處有期徒刑貳年，戊○○緩刑肆年。偽造如附表三所示之本票，及偽造
之「蔡家惠」、「王琪芬」、「王淑玲」、「陳金珠」、「洪小梅」、「張淑玉」、
「簡壹郎」、「陳清文」、「陳秀清」、「簡秀」、「張向磊」之印章各一枚，均沒
收。
      事  實
一、戊○○及癸○○係母女關係，渠等先前所召集互助會曾遭部分死會會員倒會，及
    投資失利，致經濟上週轉不靈，二人竟共同基於意圖為自己不法所有及意圖供行
    使之用而偽造有價證券之概括犯意聯絡，自民國八十八年十一月十日起，至八十
    九年九月二十五日止，連續在高雄縣大寮鄉○○村○○○路三八二巷九三號住處
    ，於下列所示期日，推由戊○○擔任名義會首，癸○○實際處理會務，戊○○從
    旁協助，共同先後召集五組內標制之本票互助會（即活會會員係以每會會款扣除
    得標者所標之利息後繳納會款，欲競標者須以標單填寫標息及署名，於得標後須
    簽發本票交給會首向活會會員收取會款），並分別虛列洪小梅、陳金珠、蔡家惠
    、王琪芬、張淑玉、王淑玲（上開六人實係捏造，並無該六人存在）及張向磊、
    簡壹郎（戊○○之子）為人頭會員（各組互助會虛列人頭會員情形詳如附表一所
    示），復於互助會進行中，於附表二所示之得標日期，在上址互助會競標時，利
    用會員間不盡相識及未全數到場參與投標之機會，先後在空白紙上填寫如附表二
    所示之標息，並以上開虛列洪小梅、陳金珠、蔡家惠、王琪芬、張淑玉、王淑玲
、簡壹郎、張向磊人頭會員名義及冒用會員陳清文、陳秀清、簡秀名義書寫其上
    ，持以向在場活會會員行使參與投標，而標得會款，足以生損害於被冒用人及活
    會會員。癸○○、戊○○並為供擔保會款繳納之用，推由癸○○於不詳時地委由
    不知情不詳姓名成年人偽造上開被冒用人名義之印章各一枚，復自八十八年十二
    月十日起至九十年九月一日止，在上址內，意圖供行使之用，先後連續在空白本
    票上，填寫附表三所示發票日期、金額，並在發票人欄蓋用上開偽造之印章，偽
    造當次所冒用他人名義如附表三所示發票日、金額之本票及其張數，而由戊○○
    、癸○○持之供擔保向己○○、壬○○、辛○○及其他活會會員行使，使己○○
    、壬○○、辛○○及其他活會會員陷於錯誤，而交付應繳會款，癸○○、戊○○
    五組互助會合計共詐得新臺幣（下同）六百一十二萬二千八百元（詳如附表二所
    示）。
（一）召集八十八年十一月十日起會，九十二年六月二十五日止會（以下稱Ａ會），
      每會五千元，會員六十五人（連同會首共六十六會），每月十日開標，雙月之
      二十五日加標一次之互助會，於如附表二Ａ會所示之冒標日期，以如附表二Ａ
      會所示之得標金額（標息），冒用如附表二Ａ會所示之被冒標會員名義冒標，
      每次並詐得如附表二Ａ會所示之應收金額，該Ａ組互助會計詐得三百五十七萬
      四千六百元。
（二）召集八十九年三月十五日起會，九十一年六月十五日止會（以下稱Ｂ會），每
      會五千元，會員四十人（連同會首共四十一會），每月十五日開標，雙月之三
      十日加標一次之互助會，於如附表二Ｂ會所示之冒標日期，以如附表二Ｂ會所
      示之得標金額（標息），冒用如附表二Ｂ會所示之被冒標會員名義冒標，每次
      並詐得如附表二Ｂ會所示之應收金額，該Ｂ組互助會計詐得九十二萬四千六百
      元。
（三）召集八十九年十一月五日起會，九十二年六月五日止會（以下稱Ｃ會），每會
      五千元，會員四十六人（連同會首共四十七會），每月五日開標，雙月之二十
      日加標一次之互助會，於如附表二Ｃ會所示之冒標日期，以如附表二Ｃ會所示
      之得標金額（標息），冒用如附表二Ｃ會所示之被冒標會員名義冒標，每次並
      詐得如附表二Ｃ會所示之應收金額，該Ｃ組互助會計詐得九十四萬八千元。
（四）召集九十年三月一日起會，九十一年十月一日止會（以下稱Ｄ會），每會五千
      元，會員二十二人（連同會首共二十三會），每月一日開標，每半年之十五日
      加標一次之互助會，於如附表二Ｄ會所示之冒標日期，以如附表二Ｄ會所示之
      得標金額（標息），冒用如附表二Ｄ會所示之被冒標會員名義冒標，每次並詐
      得如附表二Ｄ會所示之應收金額，該Ｄ組互助會計詐得三十八萬一千六百元。
（五）召集九十年六月一日起會，九十二年二月一日止會（以下稱Ｅ會），每會一萬
      元，會員二十人（連同會首共二十一會），每月一日開標之互助會，於如附表
      二Ｅ會所示之冒標日期，以如附表二Ｅ會所示之得標金額（標息），冒用如附
      表二Ｅ會所示之被冒標會員名義冒標，每次並詐得如附表二Ｅ會所示之應收金
      額，該Ｅ組互助會計詐得二十九萬四千元。
二、案經會員己○○、壬○○、庚○○、丁○○、子○○、吳家怡、丙○○、甲○○
    及辛○○等人訴請台灣高雄地方法院檢察署檢察官偵查起訴。
    理  由
一、訊據上訴人即被告癸○○對前開犯行坦承不諱；另上訴人即被告戊○○則矢口否
    認有與癸○○共同為上開犯行，辯稱：伊年紀已大且不識字，對前開互助會均不
    知情，互助會都是癸○○在負責，伊是為安全起見才與癸○○一同外出收取會款
    云云。經查：
（一）右揭犯罪事實，業據告訴人己○○、壬○○、庚○○、丁○○、子○○、吳家
      怡、丙○○、甲○○及辛○○等人指訴綦詳，且偵查中同案被告簡壹郎迭於警
      、偵訊中堅詞否認有參與前開附表互助會及開立本票之行為（參見九十一年一
      月二十一日台灣省高雄縣警察局林園分局偵訊筆錄、九十一年度他字第一三四
      八號九十一年五月二十一日詢問筆錄、九十一年度偵字第一八三四三號九十一
      年十月二十四日訊問筆錄），而簡壹郎涉犯偽造有價證券等案件，業經台灣高
      雄地方法院檢察署檢察官不起訴處分確定在案，此外，復有告訴人己○○、壬
      ○○、庚○○等人所提出之互助會會單五紙（參見九十年度發查字第四五二二
      號第十頁至第十四頁）、偽造本票影本三十六張（參見前揭卷第十五頁至第十
      七頁及第二十一頁、第二十四頁、第二十七頁「蔡家惠」部分、第十八頁至第
      十九頁及第二十二頁、第二十八頁「王琪芬」部分、第二十頁、第二十三頁、
      第二十六頁「王淑玲」部分、第二十五頁、第三十頁「陳金珠」部分、第二十
      九頁「張淑玉」部分）；告訴人辛○○提出之互助會單二紙、偽造本票影本三
      十六張（參見九十年度發查字第五二二三號卷）；告訴人丁○○、子○○、乙
      ○○、丙○○、甲○○提出之偽造本票影本五十四張（參見九十年度發查字第
      五三０四號卷）附卷可稽，足認被告癸○○自白與事實相符，其犯行部分洵堪
      認定。
（二）被告戊○○雖否認有與癸○○共同為前揭犯行，惟告訴人子○○、乙○○、丙
      ○○於偵查中指訴：「（問：誰召集互助會？收會錢？）是癸○○與戊○○二
      人」等語（參見九十一年度他字第一三四八號卷第三十頁九十一年五月二十一
      日檢查事務官詢問筆錄）；又告訴人辛○○、丁○○則陳稱：「（問：本票是
      誰交付的？）戊○○和癸○○交給我的」等語（參見前揭卷第二十九頁）；又
      告訴人丁○○於原審審理中證稱：「（問：如何知道參加互助會？）戊○○找
      我的，因為我跟戊○○比較熟；（問：開標時誰在場？）每次癸○○與戊○○
      都在場；（問：會錢誰收取？）二個人一起來收；（問：得標後誰送會錢給你
      ？）二人一起送來」等語（參見原審九十三年一月十三日言詞辯論筆錄第十六
      至十八頁），告訴人子○○亦同此證述（參見前揭言詞辯論筆錄第二十三頁至
      二十六頁）；而告訴人辛○○、壬○○復於原審審理中證稱：「（問：誰主持
      開標？）戊○○拿紙給我寫，戊○○及癸○○二人都有一起開標單」等語（參
      見前揭筆錄第二十八頁、第三十三頁），顯見被告戊○○確有實際處理互助會
      會務，如參與收取會款、給付會款、主持開標等會務，況被告戊○○於本院中
      坦承本件五組互助會招集之前，曾由其另邀集他組之互助會自己實際擔任會首
      ，與癸○○係母女同住一處共同生活等情屬實，足認本件五組互助會之參與會
      員均是基於對戊○○長久召集互助會之信賴關係，而加入前開互助會，被告戊
      ○○就本案前開五組互助會亦確實親自參與會務，其又係癸○○母親，二人長
      期同居共財，是其對互助會中何人為虛列人頭會員，及被告癸○○冒名得標並
      偽造本票之情形應知之甚詳，被告戊○○復將偽造本票交付活會會員且向渠等
      收取會款，其與被告癸○○就犯罪事實欄所載之犯行應有犯意聯絡及行為分擔
      ，足堪認定。被告戊○○所辯要係卸責，被告癸○○稱其母戊○○未參與犯行
      云云，要係迴護之詞，均非可採。
（三）被告癸○○、戊○○在右揭五組互助會中，分別虛列洪小梅、陳金珠、蔡家惠
      、王琪芬、張淑玉、王淑玲、簡壹郎、張向磊等人為人頭會員，其各組互助會
      虛列名單及虛列會數，詳如附表一所示乙節，為被告癸○○供承，並有互助會
      單可按，玆僅以Ａ組互助會觀之，被告該組所虛列人頭雖僅上開七人，但該組
      虛列人頭參加會數達十八人次（洪小梅三會、陳金珠三會、蔡家惠三會、王琪
      芬二會、張淑玉二會、王淑玲一會、簡壹郎四會），該十八人次既係被告虛列
      會員，被告縱冒標競標得逞，亦無法向該等虛列十八人次詐取會款，則被告當
      次冒標詐得金額之計算方式為：《會款五千元（或一萬元）－標息》Ｘ《當時
      活會人數－虛列會員人次（１８或８或７或６）－１（會首本身）＝該次詐得
      金額），而依上開方式計算被告各次冒標詐得金額詳如附表二所示，合計詐得
      總金額為六百十二萬二千八百元明確。又本件被告所邀集之互助會約定，得標
      者須簽發本票交給會首轉向活會會員收取會款之用，則被告上開冒標標得會款
      後，自須簽發如附表三所示之本票張數向活會會員作為擔保收取會款之用亦明
      。
（四）綜上所述，被告戊○○所辯要係卸責之詞，不足採信，被告癸○○、戊○○二
      人右揭犯行，事證明確，應依法論科。
二、按民間互助會之標單，通常僅填寫一定之金額及姓名（本件依被告癸○○自白之
    事實亦如是），如單從該記載內容上之形式上觀之，殊無法瞭解其為何種用意之
    證明，而必須依據習慣或特約，始足以表示該一定之金額即為標取會款之利息，
    該姓名即為標取會款之會員，故偽造該標單應認為偽造同法第二百二十條以文書
    論之私文書（最高法院七十四年度台上字第五六一二號判決參照），因此本件被
    告等以虛列人頭會員名義及冒用會員陳清文、陳秀清、簡秀名義偽造標單，持以
    行使競標，足以生損害於被冒用人及活會之會員，進而詐取他人財物，意圖供行
    使之用，再偽造被冒標人之印章、印文，簽發偽造如附表三所示之本票，並交付
    其他活會會員供擔保，核被告等所為係犯刑法第二百零一條第一項之偽造有價證
    券罪、刑法第二百十六條、第二百二十條第一項、第二百十條之行使偽造準私文
    書罪及刑法第三百三十九條第一項之詐欺取財罪。被告癸○○、戊○○就上開犯
    行，有犯意聯絡及行為分擔，為共同正犯。被告等利用不知情之不詳姓名之成年
    人偽刻印章，為間接正犯。被告等偽造印章、印文之行為為偽造有價證券之階段
    行為，行使偽造有價證券之輕度行為為偽造有價證券之重度行為所吸收，均不另
    論罪。另渠等於標單中偽造前開被冒用人署押，為偽造標單之階段行為，又偽造
    標單之低度行為應為行使之高度行為所吸收，亦不另論罪。被告本於在冒用前開
    被冒用人之名義得標會款時，即有偽造與得標當時活會會員數目相當之本票之計
    劃，則被告各次冒標同時偽造同一被害人之本票多張行為，應各為接續犯。被告
    每次偽造標單後向多數活會會員詐取財物，侵害多數人法益，係一行為觸犯數個
    相同詐欺取財罪，為同種想像競合犯，應依刑法第五十五條之規定，從一重處斷
    。再其先後多次行使偽造準私文書、偽造有價證券及詐欺取財之犯行，均時間緊
    接、方法相同，且構成要件亦相同，顯係均各基於概括犯意反覆為之，應各依連
    續論以一罪。又所犯上揭行使偽造準私文書罪、偽造有價證券罪及詐欺取財罪間
    ，有方法結果之牽連關係，依刑法第五十五條規定，應從較重之偽造有價證券罪
    處斷。查被告戊○○年邁體衰，並不識字，其因受女兒即共同被告癸○○主導拖
    累，觸犯刑章，犯罪情節，法重情輕，若科處法定最低刑度有期徒刑三年，猶嫌
    過重，犯罪情狀堪以憫恕，爰依刑法第五十九條規定減輕其刑。
三、原審予以被告二人論罪科刑，固非無見，惟查被告二人偽造本票之張數如附表三
    所示共一千七百三十七張，且詐得金額共為六百十二萬二千八百元，已如前述，
    原判決認定被告二人偽造本票僅五十三張，且詐得金額共為六百五十一萬七千七
    百元，容有未合。被告二人上訴意旨，戊○○否認犯罪，癸○○認量刑過重，指
    摘原判決不當，固無足取，然原判決既有上述可議，自應由本院將原判決撤銷。
    審酌被告等犯罪動機、目的，渠等所為詐欺之時間甚長，金額亦鉅，所生侵害非
    輕，惟渠等並無前科犯行，素行尚非不良，被告癸○○犯後坦承犯行，並表示願
    盡力以現有財產清償被害人，其犯後態度尚稱良好，本件被告戊○○老邁僅係配
    合癸○○行事，情節較基於主導地位之癸○○為輕，及渠等犯後態度等一切情狀
    ，分別量處如主文第二項所示之刑，以示懲儆。至偽造如附表三所示之本票共一
    千七百三十七張，應依刑法第二百零五條宣告沒收；再偽刻之「蔡家惠」、「王
    琪芬」、「王淑玲」、「陳金珠」、「洪小梅」、「張淑玉」、「簡壹郎」、「
    陳清文」、「陳秀清」、「簡秀」、「張向磊」之印章各一枚，雖未扣案，惟不
    能證明業已滅失，仍應依刑法第二百十九條之規定沒收之。至被告冒名標會之偽
    造標單多紙，依民間習慣於開標後即逕行丟棄而不存在，該標單既已不存在，其
    上偽造之署押，亦已不存在，自毋庸宣告沒收，附此說明。次查被告戊○○前未
    曾受有期徒刑以上刑之宣告，有臺灣高等法院被告全國前案紀錄表在卷可稽，茲
    因年邁受拖累，觸犯刑章，其經此偵審程序及科刑教訓，當知所警惕，應無再犯
    之虞，本院因認被告戊○○所受刑之宣告，以暫不執行為適當，併宣告緩刑四年
    ，以啟自新。
四、至公訴意旨認：被告戊○○、癸○○復明知無清償能力，訛稱戊○○三子簡盛彬
    做生意需款投資為由之詐術，向壬○○借得三十萬元，由二人共同簽發面額二十
    萬元及十萬元之本票各一紙，交付壬○○，事後僅以九十年十月份會款一萬元抵
    償，而戊○○、癸○○、簡盛彬均無工作，亦無投資生意之事實，壬○○始知受
    騙，另涉有刑法第三百三十九條第一項之詐欺罪嫌云云。惟按犯罪事實應依證據
    認定之，無證據不得推定其犯罪事實，又不能證明被告犯罪或其行為不罰者，應
    諭知無罪之判決，刑事訴訟法第一百五十四條第二項、第三百零一條分別定有明
    文。次按刑法第三百三十九條第一項詐欺罪之成立，以意圖為自己或第三人不法
    所有，以詐術使人將本人或第三人之物交付為要件。所謂以詐術使人交付，必須
    被詐欺人因其詐術而陷於錯誤，若其所用方法，不能認為詐術，亦不致使人陷於
    錯誤，即不構成該罪（最高法院四十六年台上字第二六０號判例要旨可資參照）
    。經查，告訴人壬○○於原審審理中證稱：「（問：是否有說三十萬元何時還？
    ）有簽本票給我，應按本票上的日期還。（問：利息如何算？）一個月一分半利
    ，利息用會款相抵等語（參見原審九十三年一月十三日言詞辯論筆錄第三十四頁
    ），況告訴人亦自承被告曾以互助會款一萬元抵償等情（參見九十年十一月五日
    告訴狀），顯見告訴人壬○○出借該筆三十萬元予被告戊○○及癸○○，亦從中
    獲取相當之利息，難認其於借款之初有何陷於錯誤之情形，是被告積欠該三十萬
    元之借款未為清償，僅係民事債務不履行問題，尚難謂被告戊○○及癸○○有何
    施用詐術之行為，致告訴人壬○○陷於錯誤而借款，與刑法詐欺罪之構成要件顯
    屬有間。此外，又查無其他積極證據足證被告有何公訴人所指之詐欺犯行，參諸
    前引法條說明，此部分原應為無罪之諭知，惟公訴人既認此部分與被告前開論罪
    部分之間有連續犯及牽連犯之裁判上一罪關係，爰不另為無罪之諭知，併此敘明
    。
據上論斷，應依刑事訴訟法第三百六十九條第一項前段、第三百六十四條、第二百九
十九條第一項前段，刑法第二十八條、第五十六條、第二百零一條第一項、第二百十
六條、第二百二十條第一項、第二百十條、第三百三十九條第一項、第五十五條、第
二百零五條、第二百十九條、第五十九條、第七十四條第一款，罰金罰鍰提高標準條
例第一條前段，判決如主文。
本案經檢察官張金塗到庭執行職務。
中      華      民      國    九十三    年      五      月     二十七   日
                              臺灣高等法院高雄分院刑事第七庭
                                  審判長法官  李春昌
                                        法官  黃憲文
                                        法官  莊飛宗
右正本證明與原本無異。
如不服本判決應於收受本判決後十日內向本院提出上訴書狀，其未述上訴理由者，
並得於提起上訴後十日內向本院補提理由書狀（均須按他造當事人之人數附繕本)「
切勿逕送上級法院」。
                                      書記官  葉淑華
中    華    民    國     九十三     年       五       月     三十一     日
附錄本判決論罪之法條：
中華民國刑法第二百零一條
意圖供行使之用，而偽造、變造公債票、公司股票或其他有價證券者，處三年以上十
年以下有期徒刑，得併科三千元以下罰金。
中華民國刑法第三百三十九條
 (普通詐欺罪)
意圖為自己或第三人不法之所有，以詐術使人將本人或第三人之物交付者
，處五年以下有期徒刑、拘役或科或併科一千元以下罰金。
以前項方法得財產上不法之利益或使第三人得之者，亦同。
前二項之未遂犯罰之。
中華民國刑法第二百一十六條
 (行使偽造變造或登載不實之文書罪)
行使第二百十條至第二百十五條之文書者，依偽造、變造文書或登載不實
事項或使登載不實事項之規定處斷。
中華民國刑法第二百二十條
在紙上或物品上之文字、符號、圖畫、照像，依習慣或特約，足以為表示
其用意之證明者，關於本章及本章以外各罪，以文書論。
錄音、錄影或電磁紀錄，藉機器或電腦之處理所顯示之聲音、影像或符號
，足以為表示其用意之證明者，亦同。
稱電磁紀錄，指以電子、磁性或其他無法以人之知覺直接認識之方式所製
成之紀錄，而供電腦處理之用者。
中華民國刑法第二百十條
 (偽造變造私文書罪)
偽造、變造私文書，足以生損害於公眾或他人者，處五年以下有期徒刑。
附表一：
┌─────┬────────────┬─────────────┬───┐
│互助會組別│  虛列姓名（參加會數）  │被冒標者姓名（被冒標次數）│備  註│
├─────┼────────────┼─────────────┼───┤
│          │洪小梅（３）、陳金珠（３│陳清文（２）、陳秀清（４）│      │
│          │）、蔡家惠（３）、王琪芬│、簡秀（１）等共計七人次。│      │
│    Ａ    │（２）、簡壹郎（４）、張│                          │      │
│          │淑玉（２）、王淑玲（１）│                          │      │
│          │等共計十八人次。        │                          │      │
├─────┼────────────┼─────────────┼───┤
│          │王淑玲（２）、蔡家惠（２│無。                      │      │
│    Ｂ    │）、王琪芬（１）、陳金珠│                          │      │
│          │（１）、簡壹郎（１）、洪│                          │      │
│          │小梅（１）等共計八人次。│                          │      │
├─────┼────────────┼─────────────┼───┤
│          │張淑玉（２）、王淑玲（２│無。                      │      │
│    Ｃ    │）、陳金珠（１）、蔡家惠│                          │      │
│          │（１）、張向磊（１）等共│                          │      │
│          │計七人次。              │                          │      │
├─────┼────────────┼─────────────┼───┤
│          │陳金珠（１）、王淑玲（２│無。                      │      │
│    Ｄ    │）、洪小梅（１）、蔡家惠│                          │      │
│          │（１）、洪小梅（１）等共│                          │      │
│          │計六人次。              │                          │      │
├─────┼────────────┼─────────────┼───┤
│          │張淑玉（１）、王淑玲（１│無。                      │      │
│    Ｅ    │）、王琪芬（１）、陳金珠│                          │      │
│          │（１）、洪小梅（１）、簡│                          │      │
│          │壹郎（１）等共計六人次。│                          │      │
└─────┴────────────┴─────────────┴───┘
附表二：
Ａ會互助會冒標明細
┌───┬──────┬─────┬────┬────┬─────────┐
│ 編號 │偽造（冒標）│ 得標時間 │得標地點│出標金額│詐欺所得（新台幣）│
│      │姓名        │          │        │        │                  │
├───┼──────┼─────┼────┼────┼─────────┤
│  一  │   洪小梅   │八十八年十│高雄縣大│一千五百│十六萬四千五百元  │
│      │            │二月十日  │寮鄉會社│元      │【即（5,000–1,500│
│      │            │（即第二會│村鳳林三│        │）×（66–19）=   │
│      │            │）        │路三八二│        │164,500】         │
│      │            │          │巷九十三│        │                  │
│      │            │          │號      │        │                  │
├───┼──────┼─────┼────┼────┼─────────┤
│  二  │   陳金珠   │八十八年十│同右    │一千七百│十五萬五千一百元  │
│      │            │二月二十五│        │元      │【即（5,000–1,700│
│      │            │日（即第三│        │        │）×（66–19）=   │
│      │            │會）      │        │        │155,100】         │
├───┼──────┼─────┼────┼────┼─────────┤
│  三  │   蔡家惠   │八十九年二│同右    │一千五百│十六萬一千元      │
│      │            │月十日    │        │元      │【即（5,000–1,500│
│      │            │（即第五會│        │        │）×（66–20）=   │
│      │            │）        │        │        │161,000】         │
├───┼──────┼─────┼────┼────┼─────────┤
│  四  │   陳金珠   │八十九年二│同右    │二千元  │十三萬八千元      │
│      │            │月二十五日│        │        │【即（5,000–2,000│
│      ││（即第六會│        │        │)×（66–20）=    │
│      │            │）        │        │        │138,000】         │
├───┼──────┼─────┼────┼────┼─────────┤
│  五  │   張淑玉   │八十九年三│同右    │一千七百│十五萬一千八百元  │
│      │            │月十日    │        │元      │【即（5,000–1,700│
│      │            │（即第七會│        │        │）×（66–20）=   │
│      │            │）        │        │        │151,800】         │
├───┼──────┼─────┼────┼────┼─────────┤
│  六  │   洪小梅   │八十九年四│同右    │一千九百│十三萬九千五百元  │
│      │            │月二十五日│        │元      │【即（5,000–1,900│
│      │            │（即第九會│        │        │）×（66–21）=   │
│      │            │）        │        │        │139,500】         │
├───┼──────┼─────┼────┼────┼─────────┤
│  七  │   蔡家惠   │八十九年五│同右    │一千九百│十三萬九千五百元  │
│      │            │月十日    │        │元      │【即（5,000–1,900│
│      │            │（即第十會│        │        │）×（66–21）=   │
│      │            │）        │        │        │139,500】         │
├───┼──────┼─────┼────┼────┼─────────┤
│  八  │   王淑玲   │八十九年六│同右    │一千六百│十五萬三千元      │
│      │            │月十日    │        │元      │【即（5,000–1,600│
│      │            │（即第十一│        │        │)×（66–21）=    │
│      │            │會）      │        │        │153,000】         │
├───┼──────┼─────┼────┼────┼─────────┤
│  九  │   王琪芬   │八十九年七│同右    │一千六百│十四萬九千六百元  │
│      │            │月十日    │        │元      │【即（5,000–1,600│
│      │            │（即第十三│        │        │）×（66–22）=   │
│      │            │會）      │  │        │149,600】         │
├───┼──────┼─────┼────┼────┼─────────┤
│  十  │   洪小梅   │八十九年八│同右    │一千六百│十四萬九千六百元  │
│      │            │月十日    │        │元      │【即（5,000–1,600│
│      │            │（即第十四│        │        │）×（66–22）=   │
│      │            │會）      │        │        │149,600】         │
├───┼──────┼─────┼────┼────┼─────────┤
│  十  │   陳秀清   │八十九年八│同右    │一千六百│十四萬九千六百元  │
│  一  │            │月二十五日│        │元      │【即（5,000–1,600│
│      │            │（即第十五│        │        │）×（66–22）=   │
│      │            │會）      │        │        │149,600】         │
├───┼──────┼─────┼────┼────┼─────────┤
│  十  │   簡秀     │八十九年十│同右    │一千七百│十四萬一千九百元  │
│  二  │            │月十日    │        │元  │【即（5,000–1,700│
│      │            │（即第十七│        │        │）×（66–23）=   │
│      │            │會）      │        │        │141,900】         │
├───┼──────┼─────┼────┼────┼─────────┤
│  十  │   簡壹郎   │八十九年十│同右    │一千八百│十三萬七千六百元  │
│  三  │            │月二十五日│        │元      │【即（5,000–1,800│
│      │            │（即第十八│        │        │）×（66–23）=   │
│      │            │會）      │        │        │137,600】         │
├───┼──────┼─────┼────┼────┼─────────┤
│  十  │   張淑玉   │八十九年十│同右    │一千七百│十四萬一千九百元  │
│  四  │            │一月十日  │        │元      │【即（5,000–1,700│
│      │            │（即第十九│        │        │）×（66–23）=   │
│      │            │會）      │        │        │141,900】         │
├───┼──────┼─────┼────┼────┼─────────┤
│  十  │   蔡家惠   │八十九年十│同右    │一千七百│十四萬一千九百元  │
│  五  │            │二月十日  │        │元      │【即（5,000–1,700│
│      │            │（即第二十│        │        │）×（66–23）=   │
│      │            │會）      │        │        │141,900】         │
├───┼──────┼─────┼────┼────┼─────────┤
│  十  │   陳金珠   │八十九年十│同右    │一千七百│十四萬一千九百元  │
│  六  │            │二月二十五│        │元      │【即（5,000–1,700│
│      │            │日        │        │        │）×（66–23）=   │
│      │            │（即第二十│        │        │141,900】         │
│      │            │一會）    │        │        │                  │
├───┼──────┼─────┼────┼────┼─────────┤
│  十  │   王琪芬   │九十年一月│同右    │一千九百│十三萬三千三百元  │
│  七  │            │十日      │        │元      │【即（5,000–1,900│
│      │            │（即第二十│        │        │）×（66–23）=   │
│      │            │二會）    │        │        │133,300】         │
├───┼──────┼─────┼────┼────┼─────────┤
│  十  │   簡壹郎   │九十年二月│同右    │一千六百│十四萬六千二百元  │
│  八  │            │十日      │        │元      │【即（5,000–1,600│
│      │            │（即第二十│        │        │）×（66–23）=   │
│      │            │三會）    │        │        │146,200】         │
├───┼──────┼─────┼────┼────┼─────────┤
│  十  │   陳秀清   │九十年二月│同右    │一千六百│十四萬六千二百元  │
│  九  │            │二十五日  │        │元      │【即（5,000–1,600│
│      │            │（即第二十│        │        │）×（66–23）=   │
│      │            │四會）    │        │        │146,200】         │
├───┼──────┼─────┼────┼────┼─────────┤
│二  │   簡壹郎   │九十年三月│同右    │一千六百│十四萬六千二百元  │
│  十  │            │十日      │        │元      │【即（5,000–1,600│
│      │            │（即第二十│        │        │）×（66–23）=   │
│      │            │五會）    │        │        │146,200】         │
├───┼──────┼─────┼────┼────┼─────────┤
│  二  │   陳清文   │九十年四月│同右    │一千九百│十三萬三千三百元  │
│  十  │            │十日      │        │元      │【即（5,000–1,900│
│  一  │            │（即第二十│        │        │）×（66–23）=   │
│      │            │六會）    │        │        │133,300】         │
├───┼──────┼─────┼────┼────┼─────────┤
│  二  │   陳秀清   │九十年四月│同右    │二千元  │十二萬九千元      │
│  十  │            │二十五日  │        │        │【即（5,000–2,000│
│  二  │            │（即第二十│        │        │）×（66–23）=   │
│      │        │七會）    │        │        │129,000】         │
├───┼──────┼─────┼────┼────┼─────────┤
│  二  │   陳清文   │九十年五月│同右    │二千元  │十二萬九千元      │
│  十  │            │十日      │        │        │【即（5,000–2,000│
│  三  │            │（即第二十│        │        │）×（66–23）=   │
│      │            │八會）    │        │        │129,000】         │
├───┼──────┼─────┼────┼────┼─────────┤
│  二  │   簡壹郎   │九十年六月│同右    │二千元  │十二萬九千元      │
│  十  │            │十日      │        │        │【即（5,000–2,000│
│  四  │            │（即第二十│        │        │）×（66–23）=   │
│      │            │九會）    │        │        │129,000】         │
├───┼──────┼─────┼────┼────┼─────────┤
│  二  │   陳秀清   │九十年七月│同右    │二千元  │十二萬六千元      │
│  十  │            │十日      │        │        │【即（5,000–2,000│
│  五  │            │（即第三十│        │        │）×（66–24）=   │
│      │            │一會）    │        │        │126,000】         │
├───┴──────┴─────┴────┴────┴─────────┤
│                                 合計詐欺金額  三百五十七萬四千六百元整 │
└────────────────────────────────────┘
Ｂ會互助會冒標明細
┌───┬──────┬─────┬────┬────┬─────────┐
│ 編號 │  偽造姓名  │ 得標時間 │得標地點│出標金額│詐欺所得（新台幣）│
├───┼──────┼─────┼────┼────┼─────────┤
│  一  │   王淑玲   │八十九年四│高雄縣大│一千五百│十一萬二千元      │
│      │            │月十五日  │寮鄉會社│元      │【即（5,000–1,500│
│      │            │（即第二會│村鳳林三│        │）×（41–9）=    │
│      │            │）        │路三八二│        │112,000】         │
│      │        │          │巷九十三│        │                  │
│      │            │          │號      │        │                  │
├───┼──────┼─────┼────┼────┼─────────┤
│  二  │   陳金珠   │八十九年四│同右    │一千二百│十二萬一千六百元  │
│      │            │月三十日  │        │元      │【即（5,000–1,200│
│      │            │（即第三會│        │        │）×（41–9）=    │
│      │            │）        │        │        │121,600】         │
├───┼──────┼─────┼────┼────┼─────────┤
│  三  │   王琪芬   │八十九年五│同右    │一千元  │十二萬八千元      │
│      │            │月十五日  │        │        │【即（5,000–1,000│
│      │            │（即第四會│        │        │）×（41–9）=    │
│      │            │）        │        │        │128,000】         │
├───┼──────┼─────┼────┼────┼─────────┤
│  四  │   洪小梅   │八十九年六│同右    │一千三百│十一萬四千七百元  │
│      │            │月三十日  │        │元      │【即（5,000–1,300│
│      │            │（即第六會│        │        │）×（41–10）=   │
│      │            │）        │        │        │114,700】         │
├───┼──────┼─────┼────┼────┼─────────┤
│  五  │   蔡家惠   │八十九年七│同右    │一千二百│十一萬七千八百元  │
│      │            │月十五日  │        │元      │【即（5,000–1,200│
│      │            │（即第七會│        │        │）×（41–10）=   │
│      │            │）        │        │        │117,800】         │
├───┼──────┼─────┼────┼────┼─────────┤
│  六  │   王淑玲   │八十九年八│同右    │一千三百│十一萬四千七百元  │
│      │            │月十五日  │        │元      │【即（5,000–1,300│
│      │            │（即第八會│        │        │）×（41–10）=   │
│      │            │）│        │        │114,700】         │
├───┼──────┼─────┼────┼────┼─────────┤
│  七  │   蔡家惠   │八十九年八│同右    │一千五百│十萬八千五百元    │
│      │            │月三十日  │        │元      │【即（5,000–1,500│
│      │            │（即第九會│        │        │）×（41–10）=   │
│      │            │）        │        │        │108,500】         │
├───┼──────┼─────┼────┼────┼─────────┤
│  八  │   簡壹郎   │八十九年十│同右    │一千三百│十萬七千三百元    │
│      │            │月三十日  │        │元      │【即（5,000–1,300│
│      │            │（即第十二│        │        │）×（41–12）=   │
│      │            │會）      │        │        │107,300】         │
├───┴──────┴─────┴────┴────┴─────────┤
│                                        合計詐欺金額  九十二萬四千六百元│
└────────────────────────────────────┘
 Ｃ會互助會冒標明細
┌───┬──────┬─────┬────┬────┬─────────┐
│ 編號 │  偽造姓名  │ 得標時間 │得標地點│出標金額│詐欺所得（新台幣）│
├───┼──────┼─────┼────┼────┼─────────┤
│  一  │   王淑玲   │八十九年十│高雄縣大│一千一百│十五萬二千一百元  │
│      │            │二月二十日│寮鄉會社│元      │【即（5,000–1,100│
│      │            │（即第三會│村鳳林三│        │）×（47–8）=    │
│      │            │）        │路三八二│        │152,100】         │
│      │            │          │巷九十三│        │                  │
│      │            │          │號      │        │                  │
├───┼──────┼─────┼────┼────┼─────────┤
│  二  │   張淑玉   │九十年一月│同右    │一千一百│十五萬二千一百元  │
│      │            │五日      │        │元      │【即（5,000–1,100│
│      │            │（即第四會│        │        │）×（47–8）=    │
│      │            │）        │        │        │152,100】         │
├───┼──────┼─────┼────┼────┼─────────┤
│  三  │   王淑玲   │九十年二月│同右    │一千五百│十三萬三千元      │
│      │            │二十日    │        │元      │【即（5,000–1,500│
│      │            │（即第六會│        │        │）×（47–9）=    │
│      │            │）        │        │        │133,000】         │
├───┼──────┼─────┼────┼────┼─────────┤
│  四  │   陳金珠   │九十年三月│同右    │一千五百│十三萬三千元      │
│      │            │五日      │        │元      │【即（5,000–1,500│
│      │            │（即第七會│        │        │）×（47–9）=    │
│      │            │）        │        │        │133,000】         │
├───┼──────┼─────┼────┼────┼─────────┤
│  五  │   蔡家惠   │九十年四月│同右 │一千五百│十二萬九千五百元  │
│      │            │二十日    │        │元      │【即（5,000–1,500│
│      │            │（即第九會│        │        │）×（47–10）=   │
│      │            │ ）       │        │        │129,500】         │
├───┼──────┼─────┼────┼────┼─────────┤
│  六  │   張淑玉   │九十年六月│同右    │一千五百│十二萬二千五百元  │
│      │            │二十日    │        │元      │【即（5,000–1,500│
│      │            │（即第十二│        │        │）×（47–12）=   │
│      │            │會）      │        │        │122,500】         │
├───┼──────┼─────┼────┼────┼─────────┤
│  七  │   張向磊   │九十年八月│同右    │一千三百│十二萬五千八百元  │
│      │            │五日      │        │元      │【即（5,000–1,300│
│      │            │（即第十四│        │        │）×（47–13）=   │
│      │            │會）      │        │ │125,800】         │
├───┴──────┴─────┴────┴────┴─────────┤
│                                            合計詐欺金額  九十四萬八千元│
└────────────────────────────────────┘
Ｄ會互助會冒標明細
┌───┬──────┬─────┬────┬────┬─────────┐
│ 編號 │  偽造姓名  │ 得標時間 │得標地點│出標金額│詐欺所得（新台幣）│
├───┼──────┼─────┼────┼────┼─────────┤
│  一  │   王淑玲   │九十年四月│高雄縣大│一千元  │六萬四千元        │
│      │            │一日      │寮鄉會社│        │【即（5,000–1,000│
│      │            │（即第二會│村鳳林三│        │）×（23–7）=    │
│      │            │）        │路三八二│        │64,000】          │
│      │            │          │巷九十三│        │                  │
│      │            │          │號      │        │                  │
├───┼──────┼─────┼────┼────┼─────────┤
│  二  │   洪小梅   │九十年五月│同右    │七百元  │六萬八千八百元    │
│      │            │一日      │        │        │【即（5,000–700  │
│      │            │（即第三會│        │        │）×（23–7）=    │
│      │            │）        │        │        │68,800】          │
├───┼──────┼─────┼────┼────┼─────────┤
│  三  │   蔡家惠   │九十年六月│同右    │七百元  │六萬八千八百元    │
│      │            │一日      │        │        │【即（5,000–700  │
│      │            │（即第四會│        │        │）×（23–7）=    │
│      │            │）        │        │        │68,800】          │
├───┼──────┼─────┼────┼────┼─────────┤
│  四  │   陳金珠   │九十年八月│同右    │一千元  │六萬元            │
│      │            │一日      │        │        │【即（5,000–1,000│
│      │            │（即第六會│        │ │）×（23–8）=    │
│      │            │）        │        │        │60,000】          │
├───┼──────┼─────┼────┼────┼─────────┤
│  五  │   王淑玲   │九十年八月│同右    │九百元  │六萬一千五百元    │
│      │            │十五日    │        │        │【即（5,000–900  │
│      │            │（即第七會│        │        │）×（23–8）=    │
│      │            │）        │        │        │61,500】          │
├───┼──────┼─────┼────┼────┼─────────┤
│  六  │   洪小梅   │九十年九月│同右    │一千一百│五萬八千五百元    │
│      │            │一日      │        │元      │【即（5,000–1,100│
│      │            │（即第八會│        │        │）×（23–8）=    │
│      │            │）        │        │        │58,500】          │
├───┴──────┴─────┴────┴────┴─────────┤
│                                        合計詐欺金額  三十八萬一千六百元│
└────────────────────────────────────┘
Ｅ會互助會冒標明細
┌───┬──────┬─────┬────┬────┬─────────┐
│ 編號 │  偽造姓名  │ 得標時間 │得標地點│出標金額│詐欺所得（新台幣）│
│      │            │          │        │        │                  │
├───┼──────┼─────┼────┼────┼─────────┤
│  一  │  陳金珠    │九十年七月│高雄縣大│三千元  │九萬八千元        │
│      │            │一日      │寮鄉會社│        │【即（10,000–3,00│
│      │            │（即第二會│村鳳林三│        │0）×（21–7）=   │
│      │            │）        │路三八二│        │98,000】          │
│      │            │          │巷九十三│        │                  │
│      │            │          │號      │        │                  │
├───┼──────┼─────┼────┼────┼─────────┤
│  二  │  張淑玉    │九十年八月│同右    │三千元 │九萬八千元        │
│      │            │一日      │        │        │【即（10,000–3,00│
│      │            │（即第三會│        │        │0）×（21–7）=   │
│      │            │）        │        │        │98,000】          │
├───┼──────┼─────┼────┼────┼─────────┤
│  三  │  王琪芬    │九十年九月│同右    │三千元  │九萬八千元        │
│      │            │一日      │        │        │【即（10,000–3,00│
│      │            │（即第四會│        │        │0）×（21–7）=   │
│      │            │）        │        │        │98,000】          │
├───┴──────┴─────┴────┴────┴─────────┤
│                                            合計詐欺金額  二十九萬四千元│
└────────────────────────────────────┘
附表三：
┌────┬──────────┬────┬───────┬───┐
│票載姓名│ 日期（互助會組別） │ 金額   │ 偽造本票張數 │備註 │
├────┼──────────┼────┼───────┼───┤
│ 洪小梅 │ 年月１０日（Ａ） │ 五千元 │            │      │
│        ├──────────┼────┼───────┼───┤
│        │ 年４月日（Ａ） │ 五千元 │            │      │
│        ├──────────┼────┼───────┼───┤
│        │ 年８月１０日（Ａ） │ 五千元 │            │      │
│        ├──────────┼────┼───────┼───┤
│        │ 年６月日（Ｂ） │ 五千元 │            │      │
│        ├──────────┼────┼───────┼───┤
│        │ 90年５月１日（Ｄ） │ 五千元 │            │      │
│        ├──────────┼────┼───────┼───┤
│        │ 90年９月１日（Ｄ） │ 五千元 │            │      │
├────┼──────────┼────┼───────┼───┤
│ 陳金珠 │ 年月日（Ａ） │ 五千元 │            │      │
│        ├──────────┼────┼───────┼───┤
│        │ 年２月日（Ａ） │ 五千元 │            │      │
│        ├──────────┼────┼───────┼───┤
│        │ 年月日（Ａ） │ 五千元 │            │      │
│        ├──────────┼────┼───────┼───┤
│        │ 年４月日（Ｂ） │ 五千元 │            │      │
│        ├──────────┼────┼───────┼───┤
│        │ 90年３月５日（Ｃ） │ 五千元 │            │      │
│        ├──────────┼────┼───────┼───┤
│        │ 90年８月１日（Ｄ） │ 五千元 │            │      │
│        ├──────────┼────┼───────┼───┤
│        │ 90年７月１日（Ｅ） │ 一萬元 │            │      │
├────┼──────────┼────┼───────┼───┤
│ 蔡家惠 │ 年２月１０日（Ａ） │ 五千元 │            │      │
│        ├──────────┼────┼───────┼───┤
│ │ 年５月１０日（Ａ） │ 五千元 │            │      │
│        ├──────────┼────┼───────┼───┤
│        │ 年月１０日（Ａ） │ 五千元 │            │      │
│        ├──────────┼────┼───────┼───┤
│        │ 年７月日（Ｂ） │ 五千元 │            │      │
│        ├──────────┼────┼───────┼───┤
│        │ 年８月日（Ｂ） │ 五千元 │            │      │
│        ├──────────┼────┼───────┼───┤
│        │ 90年４月日（Ｃ） │ 五千元 │            │      │
│        ├──────────┼────┼───────┼───┤
│        │ 90年６月１日（Ｄ） │ 五千元 │            │      │
├────┼──────────┼────┼───────┼───┤
│ 王琪芬 │ 年７月１０日（Ａ） │ 五千元 │            │      │
│        ├──────────┼────┼───────┼───┤
│        │ 90年１月１０日（Ａ） │ 五千元 │          │      │
│        ├──────────┼────┼───────┼───┤
│        │ 年５月日（Ｂ） │ 五千元 │            │      │
│        ├──────────┼────┼───────┼───┤
│        │ 90年９月１日（Ｅ） │ 一萬元 │            │      │
├────┼──────────┼────┼───────┼───┤
│  張淑玉│ 年３月１０日（Ａ） │ 五千元 │            │      │
│        ├──────────┼────┼───────┼───┤
│        │ 年月１０日（Ａ） │ 五千元 │            │      │
│        ├──────────┼────┼───────┼───┤
│        │ 90年１月５日（Ｃ） │ 五千元 │            │      │
│        ├──────────┼────┼───────┼───┤
│        │ 90年６月日（Ｃ） │ 五千元 │            │      │
│        ├──────────┼────┼───────┼───┤
│        │ 90年８月１日（Ｅ） │ 一萬元 │            │      │
├────┼──────────┼────┼───────┼───┤
│ 王淑玲 │ 年６月１０日（Ａ） │ 五千元 │            │      │
│        ├──────────┼────┼───────┼───┤
│        │ 年４月日（Ｂ） │ 五千元 │            │      │
│        ├──────────┼────┼───────┼───┤
│        │ 年８月日（Ｂ） │ 五千元 │            │      │
│        ├──────────┼────┼───────┼───┤
│        │ 年月日（Ｃ） │ 五千元 │            │      │
│        ├──────────┼────┼───────┼───┤
│        │ 90年２月日（Ｃ） │ 五千元 │            │      │
│        ├──────────┼────┼───────┼───┤
│        │ 90年４月１日（Ｄ） │ 五千元 │            │      │
│        ├──────────┼────┼───────┼───┤
│        │ 90年８月日（Ｄ） │ 五千元 │            │      │
├────┼──────────┼────┼───────┼───┤
│ 簡壹郎 │ 年１０月日（Ａ） │ 五千元 │            │      │
│        ├──────────┼────┼───────┼───┤
│        │ 90年２月１０日（Ａ） │ 五千元 │            │      │
│        ├──────────┼────┼───────┼───┤
│        │ 90年３月１０日（Ａ） │ 五千元 │            │      │
│        ├──────────┼────┼───────┼───┤
│        │ 90年６月１０日（Ａ） │ 五千元 │            │      │
│        ├──────────┼────┼───────┼───┤
│        │ 年１０月日（Ｂ） │ 五千元 │            │      │
├────┼──────────┼────┼───────┼───┤
│ 張向磊 │ 90年８月５日（Ｃ） │ 五千元 │            │      │
├────┼──────────┼────┼───────┼───┤
│ 陳清文 │ 90年４月１０日（Ａ） │ 五千元 │            │      │
│        ├──────────┼────┼───────┼───┤
│        │ 90年５月１０日（Ａ） │ 五千元 │           │      │
├────┼──────────┼────┼───────┼───┤
│ 陳秀清 │ 年８月日（Ａ） │ 五千元 │            │      │
│        ├──────────┼────┼───────┼───┤
│        │ 90年２月日（Ａ） │ 五千元 │            │      │
│        ├──────────┼────┼───────┼───┤
│        │ 90年４月日（Ａ） │ 五千元 │            │      │
│        ├──────────┼────┼───────┼───┤
│        │ 90年７月１０日（Ａ） │ 五千元 │            │      │
├────┼──────────┼────┼───────┼───┤
│ 簡  秀 │ 年１０月１０日（Ａ） │ 五千元 │            │      │
└────┴──────────┴────┴───────┴───┘
                                                                        Ｆ
